【裁判字號】    92,易,956
【裁判日期】    920827
【裁判案由】    竊盜
【裁判全文】
臺灣臺北地方法院刑事判決                          九十二年度易字第九五六號
    公  訴  人  臺灣臺北地方法院檢察署檢察官
    被      告  甲○○  男  三.
右列被告因竊盜案件，經檢察官聲請以簡易判決處刑（九十二年度偵字第七００三號
），及移送併案審理（台灣板橋地方法院檢察署九十二年度偵字第八二一二號），惟
本院刑事庭認為不宜以簡易判決處刑，移送本院適用通常程序審判，本院判決如左：
    主  文
甲○○竊盜，處拘役壹拾伍日，如易科罰金，以參佰元折算壹日。
    事  實
一、甲○○於民國八十六年間因誣告案件，經台灣板橋地方法院八十六年度易字第五
    二一七號判決判處拘役五十日確定，於八十七年一月二十二日易科罰金執行完畢
    （不構成累犯）。猶不知悔改，意圖為自己不法之所有，於九十二年二月二十四
    日晚上十時許，在台北市○○路九九號統一超商內，趁店員不注意之際，徒手竊
    取店內各式酒類共五瓶（合計價值四千四百六十七元）得手。嗣於同日晚上十一
    時三十分許為警在台北市○○街、漢口街口查獲。
二、案經台北市政府警察局萬華分局報請台灣台北地方法院檢察署檢察官偵查起訴。
    理  由
一、訊據被告甲○○固承認曾於右揭時地偷竊酒類，然辯稱：只竊得三瓶，不是五瓶
    云云。經查：右揭事實業據證人即統一超商店具乙○○證述綦詳，並有贓物認領
    保管收據、相片一張附卷可稽，且被告於警訊時亦供稱：係趁店員不注意之際行
    竊，竊得五瓶洋酒等語（見偵查卷第五頁）。被告事後翻異前詞，辯稱僅竊得三
    瓶，尚無可採信。是本件事證已臻明確，被告犯行洵堪認定，應依法論科。
二、核被告所為，係犯刑法第三百二十條第一項之竊盜罪。爰審酌被告犯罪之動機、
    目的、手段、犯罪時所受之刺激、品行、生活狀況、智識程度、犯罪所生之損害
    及犯罪後之態度等一切情狀，量處如主文所示之刑，以資懲儆，並諭知易科罰金
    之折算標準。
三、台灣板橋地方法院檢察署九十二年度偵字第八二一二號移送併案審理意旨略以：
    被告於九十二年四月十五日晚上八時十分許，在台北縣中和市○○路○段四七號
    屈臣氏商店內，竊取普拿疼藥品三十五盒（合計價值三千八百七十七元）得手，
    因認被告涉犯竊盜罪嫌。經查：連續犯之所謂概括犯意，必須其多次犯罪行為自
    始均在一個預定犯罪計劃內，出於主觀上始終同一犯意之進行，若中途另有新犯
    意發生，縱所犯為同一罪名，究非連續其初發之意思，即不能成立連續犯（最高
    法院七十年台上字第六二九六號判例參照）。本件被告係因偶爾喝酒，當日去統
    一超商臨時起意想要偷酒，偷完後並未想要再偷，而九十二年四月十五日係因頭
    痛，臨時起意才去偷普拿疼等情，業據被告供述在卷（見本院九十二年八月六日
    審判筆錄第三頁），則被告就併案部分應係因頭痛而另行臨時起意行竊，尚難認
    係基於同一概括犯意所為，即與本件無連續犯裁判上一罪之關係，本院無從一併
    審理，此部分應退由台灣板橋地方法院檢察署檢察官另行處理。
據上論斷，應依刑事訴訟法第四百五十二條、第二百九十九條第一項前段，刑法第三
百二十條第一項、第四十一條第一項前段，罰金罰鍰提高標準條例第一條前段、第二
條，判決如主文。
本案經檢察官呂建興到庭執行職務
中    華    民    國      九十二    年      八        月    二十七    日
                                      臺灣臺北地方法院刑事第十一庭
                                          法  官  陳容正
右正本證明與原本無異
如不服本判決，應於判決送達後十日內，向本院提出上訴狀。
                                          書記官  彭雅慧
中    華    民    國      九十二    年      八        月    二十七    日
附錄本案論罪科刑法條全文
刑法第三百二十條第一項
意圖為自己或第三人不法之所有，而竊取他人之動產者，為竊盜罪，處五年以下有期
徒刑、拘役或五百元以下罰金。


司法院資訊處製作；財團法人民間司法改革基金會備份。
